【裁判字號】    98,抗,1850
【裁判日期】    981229
【裁判案由】    損害賠償
【裁判全文】
臺灣高等法院民事裁定                  98年度抗字第1850號
抗  告  人  丁○○
            庚○○
            己○○
兼上開三人  戊○○
代  理  人
抗  告  人  丙○○
相  對  人  國立臺灣大學醫學院附設醫院
法定代理人  辛○○
相  對  人  壬○○
            甲○○
上列當事人間請求損害賠償事件，抗告人對於中華民國九十八年
十月五日臺灣臺北地方法院九十五年度醫字第二一號所為裁定提
起抗告，本院裁定如下：
    主    文
原裁定廢棄。
    理    由
一、按訴訟標的之價額，由法院核定；法院因核定訴訟標的之價
    額，得依職權調查證據，民事訴訟法第77條之1第1、3項定
    有明文。次按當事人喪失訴訟能力或法定代理人死亡或其代
    理權消滅者，訴訟程序在有法定代理人或取得訴訟能力之本
    人，承受其訴訟以前當然停止，民事訴訟法第170條定有明
    文。又按不法侵害他人致死者，被害人之父、母、子、女及
    配偶，雖非財產上之損害，亦得請求賠償相當之金額，民法
    第194條定有明文，此項非財產上之獨立損害賠償請求權，
    因與被害人之人身攸關，具有專屬性，不適於讓與或繼承，
    但以金額賠償之請求權已依契約承諾，或已起訴者，不在此
    限（最高法院84年台上字第2934號判例意旨參照）。
二、抗告意旨略以：伊與相對人間請求損害賠償事件遭原法院判
    決敗訴，乃聲明不服提起上訴，原法院裁定限期命伊應繳納
    第二審上訴裁判費，嗣伊具狀聲請變更上訴訴訟標的金額，
    原法院雖發函限期命伊補正，但伊於民國98年9月21日已向
    原法院具狀主張因雙方現正洽談和解事宜，乃聲請暫緩表明
    上訴訴訟標的金額，詎原法院未作任何通知，即遽為駁回上
    訴，實不合情理。爰聲請廢棄原裁定，並就本件上訴訴訟標
    的金額151萬元裁定伊應繳納之裁判費等語。
三、經查，本件抗告人前與其等之被繼承人乙○○向原法院對相
    對人提起損害賠償之訴，原法院判決敗訴，提起第二審上訴
    。本件抗告人與乙○○對於相對人之損害賠償請求權，乃各
    自獨立存在，請求損害賠償之金額不同，自應就各人之上訴
    利益逐一計算命其分別繳納上訴裁判費，詎料原法院竟合併
    計算其等之上訴利益總金額為220萬元，並裁定命其等應共
    同繳納上訴裁判費3萬4170元，於法已有未合。次查，乙○
    ○固為第一審訴訟之原告，但乙○○於98年10月5日第一審
    判決前之97年10月8日已死亡，此有除戶戶籍謄本在卷可稽
    （見本院卷第19頁），惟原法院未就此命其繼承人為承受訴
    訟，且乙○○生前既已起訴請求慰撫金30萬元，則此損害賠
    償請求權尚非不得由其繼承人即抗告人所繼承，從而本件抗
    告人之上訴利益究應各為若干金額，非無研求餘地。原法院
    不察，逕認抗告人逾期未繳納上訴裁判費，裁定駁回抗告人
    之上訴，自嫌率斷。抗告意旨雖未指摘及此，惟原法院命補
    繳裁判費之裁定既有可議，則其以抗告人未遵期繳納為由，
    逕為駁回上訴之裁定，自屬無可維持。應由本院將原裁定廢
    棄，發回原法院更為適法之處理。至丙○○部分雖未抗告，
    惟其與其他繼承人就乙○○請求慰撫金部分既屬公同共有之
    關係，自有合一確定之必要，應視同抗告人，一併廢棄發回
    。
四、據上論結，本件抗告為有理由，爰裁定如主文。
中    華    民    國    98    年    12    月    29    日
                    民事第十庭
                        審判長法  官  黃豐澤
                              法  官  吳謀焰
                              法  官  鄭純惠
正本係照原本作成。
本裁定除以適用法規顯有錯誤為理由外，不得再抗告。如提起再
抗告，應於收受後10日內委任律師為代理人向本院提出再抗告狀
。並繳納再抗告費新台幣１千元。
中    華    民    國    98    年    12    月    29    日
                              書記官  李明昇

司法院資訊處製作；財團法人民間司法改革基金會備份。
